臺灣臺北地方法院刑事判決　　　　　　　93年度訴字第1651號
公　訴　人　臺灣臺北地方法院檢察署檢察官
被　　　告　甲○○
上列被告因違反毒品危害防制條例案件，經檢察官提起公訴（九
十三年度毒偵字第二三一三號），嗣於本院準備程序進行中，被
告就被訴事實為有罪之陳述，經本院合議庭裁定由受命法官獨任
進行簡式審判程序，本院判決如下：
    主  文
甲○○施用第一級毒品，累犯，處有期徒刑陸月，如易科罰金，
以佰元折算壹日，扣案之第一級毒品海洛因貳包（不含空包裝
袋，共淨重零點貳公克）均沒收銷燬之，海洛因之包裝袋貳只（
重零點公克）均沒收；又施用第二級毒品，累犯，處有期徒
刑月，如易科罰金，以佰元折算壹日。應執行有期徒刑捌月
，如易科罰金，以佰元折算壹日，扣案之第一級毒品海洛因貳
包（不含空包裝袋，共淨重零點貳公克）均沒收銷燬之，海洛因
之包裝袋貳只（重量共計零點公克）均沒收。
    事  實
一、甲○○前於民國八十四間因違反肅清煙毒條例，經臺灣高等
    法院於八十五年五月八日分別判處有期徒刑三年一月、三月
    ，應執行有期徒刑三年二月確定，於八十五年九月三十日入
    監執行。嗣於八十五年間因違反麻醉藥品管制條例，經臺灣
    高等法院臺中分院於八十六年二月二十五日判處有期徒刑六
    月確定，應於八十八年十一月二十四日接續執行，並於八十
    七年二月二十一日縮短刑期假釋出監，刑期應至八十九年五
    月一日始屆滿。又於八十七年間因施用第二級毒品安非他命
    案件，經臺灣彰化地方法院裁定送勒戒處所觀察、勒戒後，
    認有繼續施用毒品之傾向，經裁定令入戒治處所施以強制戒
    治一年，於八十八年三月十日因無繼續戒治之必要，經裁定
    停止強制戒治並交付保護管束，而於八十八年十月十四日交
    付保護管束期滿，經臺灣彰化地方法院檢察署檢察官於八十
    八年十一月九日以八十八年度戒毒偵字第一二三號不起訴處
    分確定。而甲○○前開假釋業經撤銷，撤銷後應再執行有期
    徒刑二年二月十日，甲○○於前開強制戒治停止戒治後，旋
    即入監執行上開殘刑，甫於九十年四月五日縮短刑期執行完
    畢。詎猶不知悔改，明知海洛因及安非他命分別為毒品危害
    防制條例第二條第二項第一款、第二款所定之第一級、第二
    級毒品，不得持有及施用，竟仍基於施用第一級毒品海洛因
    、第二級毒品安非他命之犯意，於九十三年十月一日晚上十
    一時許，在臺北市○○區○○路一巷四之一號居所內，以將
    海洛因、安非他命分別摻雜於香菸內用火燒烤加熱後再吸食
    其霧化氣體之方式，分別施用第一級毒品海洛因、第二級毒
    品安非他命一次。嗣於翌日下午二時二十分許，在臺北市萬
    華區○○○路及西昌街口為警盤查時，甲○○於有偵查權限
    之公務員未發覺其施用第一級毒品海洛因之犯行前，主動自
    首其施用第一級毒品海洛因之犯行，並自行交付其所有，供
    其為施用第一級毒品海洛因之用之第一級毒品海洛因二包（
    共淨重○點二公克），因而查獲。又於斯日下午五時許，甲
    ○○在警詢中為警採集之尿液，經送請臺灣尖端先進生技醫
    藥股份有限公司檢驗結果，呈安非他命及海洛因衍生物嗎啡
    之陽性反應，始知上情。
二、案經甲○○自首及臺北市政府警察局萬華分局移送臺灣臺北
    地方法院檢察署檢察官偵查起訴。
    理  由
一、上開事實，業據被告甲○○於本院審理時坦承不諱，而被告
    於九十三年十月二日為警查獲當時所採之尿液，經送臺灣尖
    端先進生技醫藥股份有限公司以酵素免疫分析法（ＥＩＡ）
    初步檢驗，再以氣相層析質譜儀法（ＧＣ／ＭＳ）確認檢驗
    結果，均呈安非他命類及鴉片類陽性反應，此有臺灣尖端先
    進生技醫藥股份有限公司九十三年十月八日濫用藥物檢驗報
    告一份在卷可稽。再於九十三年十月二日扣案之白粉二包經
    送法務部調查局鑑定結果確均含有第一級毒品海洛因成分，
    此有法務部調查局九十三年十一月五日調科壹字第○二○○
    ○六七三○號鑑定通知書一份附卷可稽。被告前於八十七年
    間因施用第二級毒品安非他命案件，經臺灣彰化地方法院裁
    定送勒戒處所觀察、勒戒後，認有繼續施用毒品之傾向，復
    經裁定令入戒治處所施以強制戒治一年，於八十八年三月十
    日因無繼續戒治之必要，經裁定停止強制戒治並交付保護管
    束，而於八十八年十月十四日交付保護管束期滿，業經臺灣
    彰化地方法院檢察署檢察官於八十八年十一月九日以八十八
    年度戒毒偵字第一二三號不起訴處分確定等情，有臺灣高等
    法院被告前案紀錄表及臺灣彰化地方法院檢察署檢察官八十
    八年度戒毒偵字第一二三號不起訴處分書各一件在卷可按，
    被告任意性自白與事實相符，應堪採信。綜上所述，本件事
    證明確，被告犯行堪以認定，應依法論科。
二、按海洛因、安非他命分別係屬毒品危害防制條例第二條第二
    項第一款、第二款所規定之第一級、第二級毒品，是核被告
    所為，係犯毒品危害防制條例第十條第一項之施用第一級毒
    品海洛因罪、同條例第十條第二項之施用第二級毒品安非他
    命罪。被告施用第一級毒品海洛因、第二級毒品安非他命前
    後，持有第一級毒品海洛因、第二級毒品安非他命之低度行
    為，應各為其施用之高度行為所吸收，均不另論罪。被告所
    犯前開施用第一級毒品、第二級毒品二罪，犯意各別，行為
    不同，應分論併罰。查被告前於八十四間因違反肅清煙毒條
    例，經臺灣高等法院於八十五年五月八日分別判處有期徒刑
    三年一月、三月，應執行有期徒刑三年二月確定，嗣於八十
    五年間因違反麻醉藥品管制條例，經臺灣高等法院臺中分院
    於八十六年二月二十五日判處有期徒刑六月確定，甫於九十
    年四月五日縮短刑期執行完畢，有臺灣高等法院被告前案紀
    錄表一份在卷可按，其受有期徒刑之執行完畢，五年以內再
    犯上開二項有期徒刑以上之罪，為累犯，所犯上開二罪均應
    依刑法第四十七條規定加重其刑。又被告於上開施用第一級
    毒品罪後，未為任何有偵查犯罪職權之公務員已知悉前，不
    逃避接受裁判而向警員自首，並接受偵訊一節，有記載被告
    自首情形之警詢筆錄、移送書各一份附卷可稽，是被告既已
    向該管公務員申述犯罪事實，而不逃避接受裁判，已合於刑
    法第六十二條前段所定對於未發覺之犯罪自首而接受裁判之
    要件，就被告上開施用第一級毒品犯行部分，應依該條規定
    減輕其刑，並與前開加重部分先加後減之。爰審酌被告前於
    勒戒處所觀察、勒戒後，並經評估認無繼續施用毒品之傾向
    後，未把握自新機會，又再次施用足以導致人體機能發生依
    賴性、成癮性及抗藥性等障礙之第一級毒品海洛因、第二級
    毒品安非他命，對個人身心戕害甚鉅，惟念其犯罪後態度良
    好及其犯罪之動機、目的、手段、方法、品行、智識程度等
    一切情狀，就其所犯各罪，分別量處如主文所示之刑及諭知
    易科罰金之折算標準，並定其應執行之刑及諭知易科罰金之
    折算標準，以資懲儆。又扣案之第一級毒品海洛因二包（不
    含空包裝袋，共淨重零點二公克），均依毒品危害防制條例
    第十八條第一項前段規定宣告沒收並銷燬之。另扣案之海洛
    因之包裝袋二只（重量共計零點三三公克）有防止毒品裸露
    、逸出及潮濕之功用，並便於攜帶使用，均為供被告犯罪所
    用之物，且屬被告所有，業據被告陳明在卷，應依刑法第三
    十八條第一項第二款之規定宣告沒收。
據上論斷，應依刑事訴訟法第二百七十三條之一第一項、第二百
九十九條第一項前段，毒品危害防制條例第十條一項、第二項、
第十八條第一項前段，刑法第十一條前段、第四十七條、第六十
二條前段、第四十一條第一項前段、第三十八條第一項第二款、
第五十一條第五款，罰金罰鍰提高標準條例第二條，判決如主文
。
本件經檢察官陳以敦到庭執行職務。
中　　華　　民　　國　九十四　年　 十一 　月　 三十 　日
　　　　　　　　臺灣臺北地方法院刑事第二庭
                    法    　官　雷淑雯
以上正本證明與原本無異。
如不服本判決，應於判決送達後十日內，向本院提出上訴狀。
　　　　　  　　　　書  記  官　林碧華
中　　華　　民　　國　九十四　年　 十一　 月　 三十　 日
附錄：本案論罪科刑法條全文
毒品危害防制條例第十條：
施用第一級毒品者，處六月以上五年以下有期徒刑。
施用第二級毒品者，處三年以下有期徒刑。
